# 求助陈总

提问人：跑马观花 时间：2015-12-31 10:57:32
陈总，有一个关于吸收合并的问题咨询一下A上市公司与B外资企业合资成立甲、乙两个公司，甲的股权比例均为A（出资 750 万元，占比75%），B （出资 250 万元，占比25%），乙的股权比例均为A（出资 75 万元，占比75%），B （出资 25 万元，占比25%），现在甲公司要吸收合并乙公司，合并方式为增加注册资本 100 万元（A公司75%，B公司25%）。合并基准日为 2014 年 12 月 31 日，截止日后的利润归甲公司所有，经与税务局协商，汇算清缴工作由甲公司负责，所得税由甲公司承担，截止 2014 年 12 月 31 日，乙公司的净资产为 150 万元，乙公司陆续将资产、负债转入甲公司，截止 2015 年 11 月 30 日，资产负债全部转入甲公司， 2015 年1-11月乙公司的净利润为 30 万元，甲公司不需要编制合并财物报表。 1 、A上市公司对于该笔业务是否可以做借:长期股权投资-甲 75 贷：长期股权投资-乙 75 还是应该借：长期股权投资-甲（ 150 0.75 ）贷：长期股权投资 - 乙公司（ 100 0.75） 投资收益（150-100）*0.75在A上市公司的单体报表中是否确认这笔损益？ 2 、甲公司在编制 2015 年度的报表时，不需要编制合并财务报表，那甲公司的单体报表中，是否应该把乙公司 2015 年1-11月利润表合并进来。？ 3 、甲公司将资产负债并入后，增加的净资产与增加的注册资本的差额（ 150 万元-100万元）计入资本公积，还是（ 180 万元-100万元）计入资本公积？ 4 、问题 3 中的差额（ 150 万元-100万元）或者（ 180 万元-100 万元），是否可以不计入资本公积，直接计入甲公司的未分配利润？ 5 、在上市公司编制合并财务报表时，如果甲公司增加的净资产与增加的注册资本的差额计入甲公司单体报表的资本公积，那么A上市公司的合并报表是否应该将该笔资本公积，按照其在乙公司的科目还原成未分配利润？ 麻烦陈总帮忙解决一下，万分感激

回答人：chenyiwei
1 、该吸收合并交易不影响A上市公司可控制的经济资源及其风险和报酬特征，A的个别报表层面的会计分录为：借:长期股权投资-甲75 贷：长期股权投资-乙 75
2 、 3 、如果认定合并日（合并完成日）为2015.11.30，则乙公司 2015 年 1 ～ 11 月的净利润不体现在甲公司 2015 年度的利润表中，由此形成的留存收益将在合并日转入甲公司的资本公积。因此甲公司的资本公积增加额应为 80 万元。
4 、不可以。未分配利润只能由甲公司的经营积累形成，即其利润表中历年净利润的自然滚存结果。
5 、是。该吸收合并事项不影响上市公司整体对外的财务状况、经营成果和现金流量，因此其影响应全面消除。